【裁判字號】    97,易,376
【裁判日期】    971027
【裁判案由】    竊盜
【裁判全文】
臺灣宜蘭地方法院刑事判決               97年度易字第376號
公  訴  人  臺灣宜蘭地方法院檢察署檢察官
被      告  丙○○
            丁○○
上列被告因竊盜案件，經檢察官提起公訴（97年度偵字第2390號
），本院判決如下：
    主  文
丙○○共同於民國九十七年六月十六日攜帶兇器竊盜，處有期徒
刑陸月；又共同於民國九十七年六月十八日上午五時許攜帶兇器
竊盜，處有期徒刑陸月；又於民國九十七年六月十八日下午十時
許攜帶兇器竊盜，處有期徒刑陸月。應執行有期徒刑壹年貳月。
丁○○共同於民國九十七年六月十六日攜帶兇器竊盜，累犯，處
有期徒刑柒月；又共同於民國九十七年六月十八日上午五時許攜
帶兇器竊盜，累犯，處有期徒刑柒月；應執行有期徒刑壹年。
扣案之螺絲起子、六角板手各壹支均沒收。
丁○○被訴於民國九十七年六月十八日下午十時許竊盜部分無罪
。
    犯 罪 事 實
一、丁○○前因毒品案件，經法院判處有期徒刑3月確定，於民
    國97年1月28日執行完畢。竟仍不知悔改，與丙○○基於意
    圖為自己不法所有之犯意聯絡，於97年6月16日上午5時許，
    共乘丙○○之車輛，至宜蘭縣宜蘭市○○路38巷69號旁空地
    ，由丙○○以客觀上可為兇器使用之六角扳手、螺絲起子各
    1支為工具，撬開甲○○所有之車牌號碼G5-6015號自用小客
    車車門後，竊取該車，丁○○則在丙○○車上查看把風，得
    手後二人將該車停放於蘭陽溪河床附近。
二、二人又基於意圖為自己不法所有之犯意聯絡，於97年6月18
    日上午5時許，共乘丙○○之車輛，至台北市南港區○○○
    路○段某處路旁，由丙○○以同上之六角扳手、螺絲起子為
    工具，撬開戊○○所有之車牌號碼W6-1632號自用小客車車
    門後，竊取該車，丁○○亦在丙○○車上查看把風，得手後
    供丁○○使用。
三、丙○○基於意圖為自己不法所有之犯意，於97年6月18日晚
    間10時許，在台北縣汐止市○○○路與茄苳路口旁，以同上
    之六角扳手、螺絲起子為工具，拆卸竊取乙○○所有車牌號
    碼EZ-8523號自用小貨車之車牌得手，置換上開犯罪事實二
    之自用小客車車牌。
四、嗣於97年6月19日下午2時30分許，為警在宜蘭縣三星鄉○○
    村○○路10之2號查獲丙○○、丁○○，並扣得丙○○所有
    之六角扳手、螺絲起子、上開犯罪事實二之小客車（車牌已
    換置懸掛EZ-8523號），並據丁○○供出犯罪事實一之車輛
    所在，而在蘭陽溪河床尋獲該車。
五、案經宜蘭縣政府警察局三星分局報請台灣宜蘭地方法院檢察
    署檢察官偵查起訴。
    理  由
一、被告丙○○對於上開犯罪事實，於警詢、偵查及審理時均坦
    承不諱，核與被害人甲○○、戊○○，乙○○於警詢時證述
    情節相符，且有贓物認領保管單3紙附卷可稽，亦有贓車及
    犯罪工具相片8張在卷可查，復有螺絲起子、六角板手各1支
    扣案可證。被告丙○○竊盜犯行已堪認定。
二、被告丁○○則矢口否認有上開犯行，辯稱：並未與丙○○共
    同竊取犯罪事實一、二之車輛，犯罪事實一部分，伊僅載被
    告丙○○至宜蘭市某處就走了；犯罪事實二部分，伊在車上
    睡覺，不知丙○○是要竊車，後來遭警盤查時即開車逃逸，
    丙○○離開派出所後，與伊聯絡，後來即開一台車前來，伊
    並未參與丙○○竊盜犯行云云。惟查，被告丁○○之竊盜犯
    行，除有理由一之證據可證外，另參以：
（一）關於犯罪事實一部分，證人即共同被告丙○○於本院審理
      時證稱：被告丁○○沒有車，常常向伊借車，故竊取犯罪
      事實一之車輛，係為供被告丁○○代步用，竊盜該車時，
      由被告丁○○駕伊所有之車輛載伊至現場，由伊一人下車
      行竊，被告丁○○則在車上等待，得手後被告丁○○駕車
      跟隨伊同至蘭陽溪河床處，將贓車停放該處後，一同駛原
      車離開等語明確，與伊於警訊、偵查中之陳述均屬一致。
      且被告丁○○於警訊時曾供述：被告丙○○竊取該車是為
      要讓伊代步使用方便開回基隆、該車是由被告丙○○下手
      行竊，被告丙○○要伊載被告丙○○去行竊等語（警卷第
      11頁）。又該車停放於蘭陽溪河床等情，為被告丁○○向
      員警供出，經員警詢問被告丙○○後確認無誤，並帶同被
      告丙○○至現場查獲等情，亦據被告丁○○供述綦詳，並
      與被告丙○○供述「警察在車上說丁○○跟他們說我在蘭
      陽溪還有1台，叫我直接帶他們去牽車，我就帶他們去」
      等情節相符。經核被告丙○○與被告丁○○雖為本件共犯
      ，惟並無相反之利害關係，被告丙○○供出被告丁○○同
      有竊盜犯行，對被告丙○○自身之刑事責任，並無何有利
      之影響。參以被告丙○○前後供述一致，本院認被告丙○
      ○之證言可信，被告丁○○僅空言指摘被告丙○○挾怨報
      復，係卸責之詞，委不足採。則被告丁○○既載被告丙○
      ○至竊車現場，並在場等候，得手後復與被告丙○○一同
      將贓車停放蘭陽溪處，以待自己需要時使用，被告丁○○
      、被告丙○○就竊取上開車輛，顯有犯意聯絡及行為之分
      擔，此部分犯行應可認定。
（二）關於犯罪事實二部分，亦據證人丙○○證稱：被告丁○○
      與伊於97年6月18日共乘其車同至台北，在尋覓下手車輛
      時，突遭警察盤查，伊被帶至派出所，被告丁○○則趁機
      逃逸，伊事後從派出所離開後，為警跟蹤三小時許，嗣後
      確認警察已離開後才打電話與被告丁○○前來搭載，二人
      同至台北市南港區，由伊下手盜取，被告丁○○在車上等
      候，得手後由伊駕贓車尾隨被告丁○○所駕伊車離開等情
      明確，與伊於警訊、偵查中之陳述均屬一致。被告丁○○
      於警訊時亦曾供述：伊駕駛被告丙○○所有自用小客車載
      被告丙○○至台北市南港區○○○路附近，被告丙○○走
      路去看車，後伊就停在路旁睡覺了，被告丙○○竊車得手
      後，叫伊跟著他所竊得的車駛至基隆市百福社區，被告丙
      ○○換了車牌後，叫伊將贓車開車宜蘭，叫伊將車停於路
      旁，並將腳踏板下之車牌丟棄於路旁，被告丙○○竊取該
      車是為要讓伊代步使用方便開回基隆等語綦詳（警卷第10
      至11頁）。且證人即警員黃威誠於本院審理時證稱：在南
      港區見被告丙○○於該處鬼鬼祟祟，前往盤查，被告丙○
      ○稱係開車過來，伊至車上查看，見被告丁○○在車上睡
      覺，伊敲車窗請被告丁○○拿出身分證，查詢後得知被告
      丁○○為通緝犯，同時被告丁○○即加速逃逸。被告丙○
      ○在淩晨1時許離開派出所，派出所為查明被告丁○○之
      行蹤，派員跟監，然至凌晨3許均未見被告丁○○與被告
      丙○○見面，跟蹤的員警因交班時間已到即行離開等語（
      本院卷第104至105頁），核與被告丙○○所證稱伊確認警
      員不再跟蹤後，始於上午5時許與被告丁○○會合並同往
      行竊等語相符，堪認被告丙○○此部分之證述亦屬真實。
      被告潘俊彥空言否認，不足採信。事證明確，被告丁○○
      部分之犯行亦同堪認定。
三、按螺絲起子、六角板手客觀上均足以對人生命、身體構成威
    脅，核被告丁○○、被告丙○○就犯罪事實一、二所為、被
    告丙○○就犯罪事實三所為，均係犯刑法第321條第1項第3
    款之攜帶兇器竊盜罪。被告丁○○、被告丙○○就犯罪事實
    一、二，有犯意之聯絡及行為之分擔，為共同正犯。被告丁
    ○○前因毒品案件，經法院判處有期徒刑3月確定，於97年1
    月28日執行完畢，有台灣高等法院被告前案紀錄表1份在卷
    足憑，其於5年內再犯本件有期徒刑以上之罪，核屬累犯，
    依刑法第47條之規定加重其刑。另本件犯罪事實一部分雖係
    因被告丁○○之供述而查獲，惟被告丁○○供述時係向警稱
    被告丙○○竊取車輛，事後更矢口否認犯行，本院審酌上情
    ，認被告丁○○雖堪認有自首，惟不予減輕其刑，併此說明
    。爰審酌被告二人年輕力壯、四肢健全，不思努力工作賺取
    所需，反以竊盜手段侵害他人財產權，及其手段對被害人造
    成之損害、及其生活狀況、智識程度，及犯罪後有否坦承犯
    行之態度等一切情狀，分別量處如主文所示之刑，並各定其
    應執行刑。扣案之螺絲起子、六角板手各1支為被告丙○○
    所有供本件犯罪所用之物，此據被告丙○○於偵查中供述明
    確，其於本院審理時改稱未使用六角板手云云，尚不足採，
    上開工具應均依刑法第38條第1項第2款之規定諭知沒收。
四、公訴人當庭追加起訴意旨另以：被告丁○○就犯罪事實三與
    被告丙○○有犯意聯絡，因認被告丁○○就此部分與被告丙
    ○○共犯刑法第321條第1項第3款之罪嫌。惟查：證人即被
    告丙○○於本院審理時證稱：伊竊取犯罪事實二之車輛後，
    自行想到要去拆另外一台車的車牌，伊告訴被告丁○○此事
    ，被告丁○○有認同，後來伊去找車牌偷，被告丁○○則到
    附近找朋友，車牌偷好後，拿去換裝在偷來的自用小客車上
    ，將車交給被告丁○○，被告丁○○知道該車已經換裝上偷
    來的車牌等語。則依被告丙○○之證述，被告丁○○固知悉
    被告丙○○竊取車牌乙事，惟被告丙○○係告知被告丁○○
    伊有此意，被告丁○○則表示認同，尚難認係被告丁○○、
    被告丙○○係共同謀議竊取事宜，而有犯意之聯絡。又竊盜
    車牌時，被告丁○○並未在場，此亦據被告丙○○前後一致
    陳述綦詳。是亦難認被告丁○○與被告丙○○就此部分有何
    行為之分擔，則此部分被告丁○○之罪嫌尚有不足，依法應
    為無罪之諭知。
據上論斷，應依刑事訴訟法第284條之1、第299條第1項前段、第
301條第1項，刑法第28條、第321條第1項第3款、第47條第1項、
第51條第5款、第38條第1項第2款判決如主文。
本案經檢察官劉憲英到庭執行職務
中    華    民    國    97    年    10    月    27    日
                  刑事第四庭法  官  謝佩玲
以上正本證明與原本無異。
如不服本判決應於收受本判決後10日內向本院提出上訴書狀，並
應敘述具體理由。若未敘述理由者，應於上訴期間屆滿後20日內
向本院補提理由書狀（均須按他造當事人之人數附繕本）。
                            書記官  陳憲文
中    華    民    國    97    年    10    月    28    日
附錄法條
刑法第321條第1項第3款
犯竊盜罪而有下列情形之一者，處六月以上、五年以下有期徒刑
：
三、攜帶兇器而犯之者。


司法院資訊處製作；財團法人民間司法改革基金會備份。
